臺灣桃園地方法院刑事裁定
111年度單禁沒字第664號
聲  請  人  臺灣桃園地方檢察署檢察官
被      告  蔡正彥

                    籍設新北市○○區○○路○段00號00樓      （新北○○○○○○○○○）


上列聲請人因被告違反毒品危害防制條例案件，單獨宣告沒收（
111年度聲沒字第720號），本院裁定如下：
    主  文
扣案如附表編號1、2、3所示之物均沒收銷燬。
扣案如附表編號4、5、6所示之物均沒收。
    理  由
一、聲請意旨略以：被告蔡正彥因施用毒品案件，經送觀察勒戒
    後，認無繼續施用毒品傾向，業經聲請人以110年度毒偵字
    第3327、6257、8458、8920號、111年度毒偵字第2206、229
    9、2872號為不起訴處分確定在案。而扣案附表編號1至3所
    之物，經送鑑驗含第一級毒品海洛因、第二級毒品甲基安非
    他命成分，均屬違禁物，應依法聲請裁定沒收銷燬；又附表
    編號4至6之器具，業據被告自承均為其所有，且為其施用毒
    品之器具，爰依法聲請裁定沒收等語。
二、按查獲之第一級、第二級毒品及專供製造或施用第一級、第
    二級毒品之器具，不問屬於犯罪行為人與否，均沒收銷燬之
    ；違禁物或專科沒收之物，得單獨宣告沒收，毒品危害防制
    條例第18條第1項前段、刑法第40條第2項分別定有明文。次
    按供犯罪所用、犯罪預備之物或犯罪所生之物，屬於犯罪行
    為人者，得沒收之；刑法第38條第2項之物，因事實上或法
    律上原因未能追訴犯罪行為人之犯罪或判決有罪者，得單獨
    宣告沒收，亦為刑法第38條第2項前段、第40條第3項所明定
    。。
三、經查，被告前因施用毒品案件，經臺灣桃園地方檢察署檢察
    官聲請，而經臺灣桃園地方法院以110年度毒聲字第2099號
    裁定令入勒戒處所觀察、勒戒後，因認無繼續施用毒品之傾
    向，經臺灣桃園地方檢察署檢察官於111年5月13日以110年
    度毒偵字第3327、6257、8458、8920號、111年度毒偵字第2
    206、2299、2872號為不起訴處分確定在案等情，有臺灣高
    等法院被告前案紀錄表、臺灣桃園地方檢察署110年度毒偵
    字第3327、6257、8458、8920號、111年度毒偵字第2206、2
    299、2872號不起訴處分書在卷可查。而該案中扣得如附表
    編號1所示之海洛因1包（總毛重0.44公克，總淨重0.235公
    克，因鑑驗取用0.004公克，驗餘總毛重0.436公克）、附表
    編號2所示之甲基安非他命2包（含袋毛重0.6724公克，淨重
    0.2364公克，因鑑驗取用0.0022公克，驗餘淨重0.2342公克
    ）及附表編號3所示之甲基安非他命1包（含袋毛重0.4326公
    克，淨重0.2992公克，因鑑驗取用0.0033公克，驗餘淨重0.
    2959公克），分別經鑑定結果，含海洛因及甲基安非他命成
    分乙節，此有台灣尖端先進生技醫藥股份有限公司毒品原物
    鑑定實驗室111年2月8日毒品證物鑑定分析報告、臺北榮民
    總醫院110年9月24日北榮毒鑑字第C0000000號毒品成分鑑定
    書（一）、（二）、臺北榮民總醫院110年5月20日北榮毒鑑
    字第C0000000號毒品成分鑑定書各1份附卷可稽，堪認上開
    扣案物確屬毒品危害防制條例第2條第2項第1款及第2款管制
    之違禁物無誤。又盛裝上開毒品之包裝袋4個，以現今所採
    行之鑑驗方式，包裝袋仍會殘留微量毒品而無法將之完全析
    離，故應與包裝袋內所沾殘之毒品一體視之，爰併依毒品危
    害防制條例第18條第1項前段之規定宣告沒收銷燬，至毒品
    送鑑耗損之部分，既已用罄滅失，自無庸宣告沒收銷燬，附
    此敘明。另於該案扣得如附表編號4、5、6所示之玻璃球2個
    、吸食器1組、削尖吸管1根，均屬被告所有，為供其施用毒
    品所用之物，此業據被告供承在卷，爰均依刑法第38條第2
    項前段、第40條第3項之規定宣告沒收。從而，本件聲請洵
    屬有據，應予准許。
四、依刑事訴訟法第455條之36第2項，毒品危害防制條例第18條
    第1項前段，刑法第11條、第38條第2項前段、第40條第2項
    、第3項，裁定如主文。
中　　華　　民　　國　　111 　年　　6 　　月　　24　　日
            刑事第六庭    法　官　何宇宸
以上正本證明與原本無異。
如不服本裁定，應於裁定送達後5日內向本院提出抗告狀（應附
繕本）。
                          書記官　趙于萱
中　　華　　民　　國　　111 　年　　6 　　月　　24　　日
附表：
編號 扣案物 鑑定報告 鑑定結果 備註  1 第一級毒品海洛因1包 台灣尖端先進生技醫藥股份有限公司毒品原物鑑定實驗室111年2月8日毒品證物鑑定分析報告 經鑑定檢出第一級毒品甲基安非他命成分（總毛重0.44公克，總淨重0.235公克，因鑑驗取用0.004公克，驗餘總毛重0.436公克）。 110年度毒偵字第8920號  2 第二級毒品甲基安非他命2包 臺北榮民總醫院110年9月24日北榮毒鑑字第C0000000號毒品成分鑑定書（一）、（二） 經鑑定檢出第二級毒品甲基安非他命成分（含袋毛重0.6724公克，淨重0.2364公克，因鑑驗取用0.0022公克，驗餘淨重0.2342公克）。 110年度毒偵字第6257號  3 第二級毒品甲基安非他命1包 臺北榮民總醫院110年5月20日北榮毒鑑字第C0000000號毒品成分鑑定書 經鑑定檢出第二級毒品甲基安非他命成分（含袋毛重0.4326公克，淨重0.2992公克，因鑑驗取用0.0033公克，驗餘淨重0.2959公克）。 110年度毒偵字第3327號  4 玻璃球2個   110年度毒偵字第3327號、110年度毒偵字第8920號  5 吸食器1組   110年度毒偵字第8458號  6 削尖吸管1根   110年度毒偵字第3327號